臺灣高等法院刑事判決　　　　　　　　 94年度上易字第532號
上　訴　人　臺灣板橋地方法院檢察署檢察官
被　　　告　寅○○
選任辯護人　徐光佑律師
　　　　　　林長泉律師
被　　　告　辰○○
　　　　　　申○○
前列二人共同
選任辯護人　陳德峰律師
被　　　告　丑○○
　　　　　　丁　○
上列上訴人因被告等人恐嚇等案件，不服臺灣板橋地方法院93年
度易字第179 號，中華民國93年12月13日第一審判決（起訴案號
：臺灣板橋地方法院檢察署90年度偵字第18435 號、91年度偵字
第9728號、91年度偵字第10336 號），提起上訴，本院判決如下
：
    主  文
上訴駁回。
    理  由
壹、公訴意旨略以：寅○○（綽號「小黃」）、辰○○（綽號「
    國龍」）、申○○（綽號「茶米」）、丑○○（綽號「員林
    」）等人見臺北縣三重市重新橋下之跳蚤市場內攤販聚集，
    認有利可圖，竟夥同丁○（綽號「師公」）、游金源及陳英
    豪（均經臺灣板橋地方法院以九十三年度易字第一七九號判
    決無罪確定）等人，基於傷害、恐嚇、恐嚇取財之概括犯意
    聯絡，自民國九十年二月間起，將上開跳蚤市場作為其等地
    盤根據地，並自行籌組跳蚤市場委員會，由寅○○擔任主任
    委員，辰○○擔任副主任委員、申○○擔任財務委員，並將
    該跳蚤市○○○○○段，分別由丁○、崔春曉（業經檢察官
    另行簽結）、鍾文祿（業經檢察官另為不起訴處分）及不知
    情之陳兩榮等四人擔任區長及管理員之職務，負責管理該區
    市場內事務之進行，並自九十年六月間起，指派陳英豪率同
    數十名姓名年籍不詳人士負責市場安全維護之工作（即俗稱
    之「圍事」），並由游金源擔任收款員，游金源即於每日依
    市場內擺設之攤位大小判定應向攤販業者恐嚇收取之清潔費
    （即保護費）金額多寡（每日約在新臺幣【下同】一百元至
    二百五十元間），收得款項後再交由寅○○、辰○○、申○○、丑○○等人處理（每日總收入約三、四萬元，均係存入
    三重市農會三重光復分行，戶名戊○○，帳號000000
    00000000號之帳戶內），若有不從者，寅○○等人
    即指示陳英豪率同數十名不詳人士，以砸攤、恐嚇、毆打等
    暴力手段，使攤販業者屈服，反之，即以暴力手段保護有繳
    交清潔費（即保護費）之攤販業者，以達到聯合壟斷控制上
    開跳蚤市場與牟得不法利益之目的。茲將寅○○等人之傷害
    、恐嚇、恐嚇取財之犯行分述如下：
一、寅○○、辰○○、申○○、丑○○等人基於恐嚇取財之犯意
    聯絡及概括犯意，自九十年六月間起，夥同十餘名不詳人士
    ，連續向在上開跳蚤市場內設攤販售商品之戊○○、亥○○
    、癸○○、辛○○（已改名為張雁鵬）、午○○（已改名為
    劉稚綺）等人恐嚇稱「我們是竹聯幫虎堂成員，每日需收取
    一百元至二百五十元不等之保護費，若不繳交即要砸攤，並
    趕出橋下」等語，致使戊○○、亥○○、癸○○、辛○○、
    午○○等人心生畏懼而每日均繳交二百五十元（其中劉秀綺
    每日繳交一百元）之保護費予具意思聯絡之游金源，再由其
    轉交寅○○等人。寅○○、辰○○、申○○、丑○○等人復
    承前揭概括犯意聯絡，自九十年九月間起，連續向在上開跳
    蚤市場內設攤販售盜版光碟之卯○○、甲○○、酉○○、乙○○、壬○○、巳○○等人恐嚇稱「若要在本市場設攤，每
    月需繳交一萬元保護費，若不繳交要砸攤並趕出橋下」等語
    ，致使卯○○、甲○○、酉○○、乙○○、壬○○等人心生
    畏懼而每月均繳交一萬元（其中壬○○每月繳交五千元）之
    保護費予寅○○等人（巳○○尚未繳交）。
二、緣未○○於九十年八月初某日上午十一時許，在上開跳蚤市
    場內，因不滿寅○○、辰○○、申○○、丑○○等人向其設
    攤販售盜版光碟之友人收取保護費，遂與寅○○等人理論，
    詎寅○○、辰○○、申○○、丑○○等人竟夥同數名不詳人
    士，基於傷害之犯意聯絡，共同毆打未○○，致未○○受有
    左上臂及右中指割裂傷等傷害。
三、寅○○、辰○○、申○○等人於九十一年一月九日上午九時
    許，在上開跳蚤市場內，見丙○○因酒醉而不慎撞倒其負責
    圍事之市場內所陳設之攤架，旋指示陳英豪帶同十餘名不詳
    人士，基於傷害之犯意聯絡，分持木棍及鐵器，共同毆打丙○○及同行之友人庚○○、子○○，致丙○○因而受有右手
    手背、右前額、頭枕部及背部之挫傷等傷害；庚○○因而受
    有左肩及上臂挫傷、左肘及前臂挫傷等傷害；子○○因而受
    有胸部及後背部挫傷等傷害。
四、緣戌○○及其弟己○○於九十一年一月間，在上開跳蚤市場
    內設攤販售商品而未繳清潔費（即保護費）予寅○○等人，
    寅○○因而心生不滿，旋基於傷害及恐嚇取財之犯意聯絡，
    於九十一年一月二十五日上午十時許，指示十餘名不詳人士
    分持木棍、椅子及刀子等物，至上開跳蚤市場內，毆打並砍
    傷戌○○及己○○，嗣戌○○及己○○二人因而心生畏懼，
    不得不接受寅○○之要求，每日交付二百五十元清潔費予游
    金源再轉交予寅○○。
五、寅○○因市場管理費保管之問題而與戊○○發生嫌隙，竟基
    於恐嚇之犯意聯絡，指示十餘名不詳人士，於九十一年二月
    十六日上午十時許，在上開跳蚤市場內，向戊○○恐嚇稱：
    「你不能在這裡做生意賣手錶，不然要對你不利，要殺死你
    及你太太、兒子，放火燒房子」等語，致使戊○○心生畏懼
    而危害其人身安全。
六、丁○因清潔費用（即保護費）收據之問題而與戊○○發生爭
    執，因而心生不滿，竟基於恐嚇之犯意，於九十一年三月九
    日上午八時許，在上開跳蚤市場內，向戊○○恐嚇稱：「你
    今天不要在這裡擺攤，如果發生什麼事，與我沒有關係，不
    然要讓你失蹤，並對你家人不利，放火燒你全家」等語，致
    使戊○○心生畏懼而危害其人身安全。
  綜上各節，因認寅○○、辰○○、申○○、丑○○，均係涉犯
  刑法第三百零五條之恐嚇罪嫌及第三百四十六條第一項之恐嚇
  取財罪嫌；又寅○○、辰○○、申○○、丑○○，另涉犯有刑
  法第二百七十七條第一項之傷害罪嫌；而丁○則涉犯刑法第三
  百零五條之恐嚇罪嫌等語。
貳、按犯罪事實應依證據認定之，無證據不得認定犯罪事實；不
    能證明被告犯罪者，應諭知無罪之判決，刑事訴訟法第一百
    五十四條第二項、第三百零一條第一項分別定有明文。又刑
    事訴訟上證明之資料，無論其為直接證據或間接證據，均須
    達於通常一般之人均不致於有所懷疑，而得確信其為真實之
    程度，始得據為有罪之認定，若其關於被告是否犯罪之證明
    未能達此程度，而有合理性懷疑之存在，致使無從形成有罪
    之確信，根據「罪證有疑、利於被告」之證據法則，即不得
    遽為不利被告之認定（最高法院七十六年度台上字第四九八
    六號判例意旨參照）。又被害人之陳述如無瑕疵，且就其他
    方面調查又與事實相符，固足採為科刑之基礎，倘其陳述尚
    有瑕疵，則在未究明前，遽採為論罪科刑之根據，即難認為
    適法，最高法院六十一年臺上字第三○九九號判例亦足資參
    照。而所謂無瑕疵，係指被害人所為不利被告之陳述，與社
    會上一般生活經驗或卷存其他客觀事實並無矛盾而言。至所
    謂就其他方面調查認定與事實相符，非僅以所援用之旁證足
    以證明被害結果為已足，尤須綜合一切積極佐證，除認定被
    告確為加害人之可能外，在推理上無從另為其他合理原因之
    假設，有一不合於此，即不能以被害人之陳述做為論斷之證
    據。故在被害人指訴被告涉嫌犯罪之場合，縱令所訴情節依
    其所結合之旁證在情理上尚非絕無可能，若在一般生活經驗
    上仍可另認為其他有利被告之合理推斷，根據前述「罪證有
    疑，利於被告」之證據法則，即不得遽以片面之觀點，認為
    告訴人之陳述或其所本旁證已適為有罪判斷之依據推定其犯
    罪事實。
參、檢察官認被告寅○○、辰○○、申○○、丑○○、丁○等人
    涉有上揭各項罪名之犯行，無非是以同案被告游金源於警詢
    及偵查中之供述，及被害人戊○○、亥○○、癸○○、張雁
    鵬、劉稚綺、卯○○、甲○○、酉○○、乙○○、壬○○、
    巳○○、未○○、丙○○、庚○○、子○○、戌○○、己○○於警詢中之指述，復有證人陳榮鴻、黃國賜、陳兩榮於警
    詢時證詞足憑，且有未○○、丙○○、庚○○、子○○之診
    斷證明書附卷可稽為其論據。惟訊據被告寅○○、辰○○、
    申○○、丑○○、丁○等人均始終堅詞否認檢察官所指之犯
    行，被告寅○○辯稱：本案被害人及證人之警詢筆錄，未經
    錄音，亦未一問一答，係警察寫好後，要求被害人、證人簽
    名，與事實不符，其並未犯罪等語；被告辰○○辯稱：其係
    老實生意人，未與人發生糾紛，亦未參與恐嚇、傷害等犯行
    ，事實上其係被打之人，並未打人；被告申○○亦辯稱：其
    雖曾擔任管理委員會之財務委員，但其係受僱於管理委員會
    ，有去才有領工錢，未為檢察官起訴之犯行；被告丑○○辯
    稱：案發當時其因病住院開刀或在監執行他罪，並未參與檢
    察官起訴的犯行；被告丁○辯稱：其並未參與檢察官起訴之
    犯行等語。
肆、經查：
一、有關證據能力部分：
  按被告以外之人於審判外之言詞或書面陳述，除法律有規定者
  外，不得作為證據。又被告以外之人於審判中有下列情形之一
  ，其於檢察事務官、司法警察官或司法警察調查中所為之陳述
  ，經證明具有可信之特別情況，且為證明犯罪事實之存否所必
  要者，得為證據：(一)死亡者。(二)身心障礙致記憶喪失或無法陳
  述者。(三)滯留國外或所在不明而無法傳喚或傳喚不到者。(四)到
  庭後無正當理由拒絕陳述者，此刑事訴訟法第一百五十九條第
  一項、第一百五十九條之三分別訂有明文。本案被告及其辯護
  人自原審準備程序起即主張本案被害人之警詢筆錄是審判外陳
  述，且沒有全程錄音錄影，應無證據能力。依上揭條文規定之
  意旨，被害人警詢筆錄，性質上係屬傳聞證據，除法律有規定
  者外，不得作為證據，且本案被害人之警詢筆錄並無刑事訴訟
  法第一百五十九條之三規定例外得採為證據之情形，是本案被
  害人之警詢筆錄，屬傳聞證據，不得作為證據。
二、實體部分：
甲、被告寅○○、辰○○、申○○、丑○○等人涉嫌收取保護費
    恐嚇取財部分：
  (一)檢察官固以被告寅○○、辰○○、申○○、丑○○此部分之
    犯罪事實，曾經同案被告游金源於警詢及偵查中供述在卷，
    並經被害人戊○○、亥○○、癸○○、張雁鵬、劉稚綺、卯
    ○○、甲○○、酉○○、乙○○、壬○○、巳○○於警詢時
    指述綦詳，又有證人陳榮鴻、黃國賜、陳兩榮於警詢時之證
    詞可佐。訊據被告寅○○、辰○○、申○○等人雖不否認該
    跳蚤市場擺設攤位，須依攤位大小收取清潔費之事實，但均
    堅詞否認有何涉及恐嚇取財之犯行。且原審法院分別於九十
    三年六月十八日審理時傳喚被害人戊○○、亥○○、癸○○
    、酉○○、張雁鵬等人，進行交互詰問，(1)證人即被害人戊○○結證稱：其係自願繳費用給跳蚤市場管理委員會，而毆
    打其兒子及恐嚇其子之人，其均不認識，亦非本案之被告，
    至於所收的費用金額是管理委員會開會決定的，其聽圍事的
    人說起被告寅○○有說過恐嚇的話，並不是寅○○當面向其
    說恐嚇的等語。(2)證人即戊○○之妻亥○○於同日審理時亦
    結證稱：跳蚤市場清潔費是自願繳的，由游金源來收再交給
    被告寅○○，其並沒有被恐嚇，被告辰○○、申○○也沒有
    說不繳的話要砸攤子，被告丑○○也沒對其恐嚇等語。(3)證
    人即被害人癸○○亦結證稱：其在跳蚤市場係擔任機車管理
    員，並未繳交清潔費，警詢筆錄中所載其有交清潔費及遭恐
    嚇倘不交清潔費就要砸攤等節並不實在，也沒聽說被告等人
    有向擺攤的人說不繳費就趕出橋下的事等語。(4)證人即被害
    人酉○○於審理時亦結證稱：其在跳蚤市場擺攤時就有繳錢
    ，是自願繳的，其有見過被告等人，但並不認識，至於警詢
    時說有見過被告等人的暴行，認識被害人等等並不實在等語
    。(5)證人即被害人張雁鵬於審理時結證稱：其曾在跳蚤市場
    擺攤，迄今六年多，有擺攤就有繳清潔費，有繳錢就有收據
    ，被告等人不可能對其講不繳錢就砸攤的話，而且沒繳錢也
    不會怎樣等語（以上均見原審法院九十三年六月十八日審判
    筆錄）。原審法院繼於九十三年六月二十四日審理時，傳喚
    被害人巳○○、壬○○等人，進行交互詰問，(1)證人即被害
    人巳○○結證稱：其不記得被告等人有無對其恐嚇，其並未
    繳保護費，也沒有人砸他的攤子等語。(2)證人即被害人壬○○於同日審理時亦結證稱：其在跳蚤市場擺攤賣色情光碟只
    有繳清潔費，並未另繳保護費，其先前於九十一年十一月十
    六日在偵查中所述有關收保護費的事並不實在，實際上亦未
    遭人圍毆等語（以上均見原審法院九十二年六月二十四日審
    判筆錄）。原審法院再於九十三年六月二十五日審理時，傳
    喚證人李晉興、古駿海等人，進行交互詰問，(1)證人李晉興
    結證稱：清潔費是大家開會決定的，並沒有人恐嚇其不繳清
    潔費就不能擺攤等語。(2)證人古駿海亦結證稱：在跳蚤市場
    擺攤要繳清潔費，並沒有人對其恐嚇，也沒聽到其他攤販遭
    人恐嚇繳清潔費等語（見原審法院九十三年六月二十五日審
    判筆錄）。嗣於原審法院九十三年九月十四日審理時，傳喚
    證人劉稚綺、甲○○、曾鳳玲等人，進行交互詰問，(1)證人
    劉稚綺於結證稱：在跳蚤市場擺攤需繳清潔費，其看隔壁攤
    的人繳就跟著繳，有繳錢就有收據，是用來請人掃地等語。
    (2)證人甲○○於同日審理時亦結證稱：被告等人並未說每月
    繳一萬元，否則砸攤趕出橋下的話等語。(3)證人曾鳳玲於審
    判中亦結證稱：在跳蚤市場有繳清潔費，並沒有人恐嚇其不
    繳就不能擺攤等語（以上均見原審法院九十三年九月十四日
    審判筆錄）。綜上諸多證人結證之內容觀之，均已直接、間
    接否定警詢及偵查筆錄所述之真實性，亦均證稱：被告寅○○、辰○○、申○○、丑○○等人無為收取保護費而恐嚇取
    財之犯行，要難遽以認定被告寅○○、辰○○、申○○、丑
    ○○等人有檢察官所指之此部分恐嚇取財之犯行。
  (二)檢察官雖引用同案被告游金源於警詢及偵查中供述為認定被
    告寅○○、辰○○、申○○、丑○○等人為收取保護費而恐
    嚇取財之證據，惟游金源於警詢中供稱：「 (問：如遇到不
    繳費用者如何處置？)我還沒有碰到。」等語 (見偵字第九
    七二八號案卷第十七頁反面)；於偵查中則供稱：(問：未交
    費之人可否擺攤？)不交之人由各區區長去溝通，我只負責
    開收據。」等語，是由同案被告游金源之上開供稱，並無法
    推認被告寅○○、辰○○、申○○、丑○○等人之恐嚇取財
    犯行。
  (三)檢察官起訴時雖另引用被害人卯○○、乙○○、陳榮鴻、黃
    國賜、陳兩榮等人於警詢時之證述為證，惟上開被害人警詢
    中之陳述，係屬傳聞證據，不得作為證據，業如上述，而被
    害人卯○○、乙○○於原審雖經傳喚，並未到庭作證，至於
    被害人陳榮鴻、黃國賜、陳兩榮等人則經檢察官當庭捨棄傳
    喚為證人 (見原審卷二第十四頁、第十五頁)，是此部分尚
    無法引為被告寅○○、辰○○、申○○、丑○○等人不利之
    認定。
乙、被告寅○○、辰○○、申○○、丑○○等人涉嫌傷害未○○
    部分：
  (一)檢察官以被告寅○○、辰○○、申○○、丑○○等人此部分
    傷害犯行，已經被害人未○○於警詢時指證歷歷，並有診斷
    證明書一件在卷可稽。惟觀被害人未○○除曾於警詢時出面
    指稱遭被告寅○○、辰○○、申○○、丑○○等人傷害外，
    餘於偵審中均未出庭指訴被告寅○○、辰○○、申○○、丑
    ○○等人之傷害犯行，且經原審法院依法傳拘無著。而被
    害人未○○警詢時之筆錄，係傳聞證據，應予排除，檢察官
    引用被害人未○○於警詢中之指訴為證，尚難憑採。又被害
    人未○○雖於警詢時提出宏仁醫院出具之診斷書一件為憑，
    惟依該診斷書所載內容，被害人未○○係於九十年七月二十
    五日受有左臂及右中指割裂傷，與其所述遭人砍傷之時間為
    九十年八月初某日，顯然不符，是縱認未○○確實曾受有傷
    害，亦無法推認係遭被告寅○○、辰○○、申○○、丑○○
    等人所毆傷。
  (二)再者，證人王嘉彬於原審法院九十三年六月二十四日審理時
    結證稱：九十年八月份未○○帶十幾人到跳蚤市場砸攤，其
    被人拿桌子之類的東西撞擊頭部，未○○等人有毆打辰○○
    ，其過去拉開他們也被打，其知道辰○○的手部有流血，未
    ○○等人掀完攤位、打完人後就跑掉了等語；另證人賴茂昆
    於同日審判時亦結證稱：九十年八月間，其正與辰○○、申
    ○○泡茶聊天時，有幾個人衝過來，其看不清楚拿什麼樣的
    棍子，就從辰○○的後腦打下去，對方總共有七、八個或五
    、六個人等語，參互二名證人所言，均見被告辰○○被未○○毆打之情節，益徵未○○之指述不容逕採。
丙、被告寅○○、辰○○、申○○涉嫌傷害丙○○、庚○○、子
    ○○部分：
  (一)檢察官以被告寅○○、辰○○、申○○等人所涉之此部分犯
    罪事實，業據被害人丙○○、庚○○、子○○於警詢時指訴
    明確，並有診斷證明書三件附卷可參。惟原審法院於九十三
    年六月十八日審理時，傳喚被害人丙○○、庚○○到庭，進
    行交互詰問，(一)證人即被害人丙○○結證稱：其不知道是何
    人毆打其，但可知毆打其之人並非在法庭之被告寅○○、辰
    ○○、申○○等人，警詢時是因警方說是被告寅○○、辰○○、申○○等人教唆陳英豪，其就在筆錄簽名，警察並無在
    事發當場，其是因喝醉酒，擦撞到過路的年輕人才跟人打架
    ，並不是跟跳蚤市場裡的人打架等語。(二)證人即被害人庚○○於同日審理時亦結證稱：其不知係遭何人打傷，均不認識
    被告寅○○、辰○○、申○○等人，也未見過陳英豪，毆打
    其與友人之人，是從攤販中經過的路人，警詢時其只跟警方
    表示不認識動手打人的人而已，並未指述被告寅○○、辰○○、申○○等人負責市場內一切打架的事等語（以上均見原
    審法院九十三年六月十八日審判筆錄）。至於證人子○○經
    原審法院合法傳喚未到庭，並經檢察官表示捨棄聲請傳喚，
    但參諸上揭二名證人所述，尚難認定被告寅○○、辰○○、
    申○○等人有傷害丙○○、庚○○、子○○之犯行。
  (二)另證人歐雲鑾於原審法院九十三年十一月二十九日審理時亦
    結證稱：當時陳英豪正在幫其擺攤，有三、四個人喝醉了沿
    路掀攤子，後來掀到其之攤位時，陳英豪就質問為何掀其之
    攤子，對方說了一句「要怎樣？」後，一拳就打過來，其不
    知道是誰打誰，但當時其叫陳英豪把攤位上的衣服收起來，
    陳英豪並沒毆打那些三、四個人等語。從而自卷附之診斷證
    明書雖可知丙○○、庚○○、子○○等身體確曾受有傷害，
    但尚不足逕予認定該等傷害即被告寅○○、辰○○、申○○
    等人所為。
丁、被告寅○○源涉嫌傷害、恐嚇告訴人戌○○、己○○部分：
    檢察官以被告寅○○與原審同案被告游金源二人此部分之犯
    行，業據同案被告游金源於警詢及偵查中供認在卷，並經告
    訴人戌○○、己○○於警詢時指訴綦詳，並有證人陳兩榮於
    警詢時之證述為憑。惟查閱全案卷證，未見同案被告游金源
    曾針對此節而為供述，檢察官逕引為證，容有誤會。次觀被
    害人戌○○、己○○於警詢中之指述，及證人陳兩榮之警詢
    筆錄均屬傳聞證據，不得作為證據，業如上述。檢察官復於
    原審法院九十三年六月二十四日審理時表示捨棄聲請傳喚證
    人戌○○、己○○、陳兩榮作證，是以前揭三人於警詢時所
    為之指述，尚不足為被告寅○○有罪之認定。
戊、被告寅○○涉嫌恐嚇戊○○部分：
    檢察官以被告寅○○此部分恐嚇之犯罪事實，已據被害人戊○○於警詢中指述在卷。惟證人戊○○於原審法院九十三年
    六月十八日審理時證稱：其遭人恐嚇之時間、地點，太久已
    經忘記了，其並不認識打其兒子及對恐嚇之人，在庭之被告
    並非對其恐嚇之人等語 (見原審卷一第二八二頁、第二八三
    頁)，是證人戊○○究竟有無遭被告寅○○以「你不能在這
    裡做生意賣手錶，不然要對你不利，要殺死你及你太太、兒
    子，放火燒房子」等語恐嚇，非無疑義，雖證人戊○○於同
    日審理時另證稱：在其兒子被人毆打後，被告寅○○有叫其
    不要亂報案，不然就很難看云云，惟依其同日證述內容，其
    兒子被打後並未報案，乃是分局不讓其報案等語，又與被告
    寅○○無涉，證人戊○○所謂遭人恐嚇之時、地，均未能指
    明，且證詞前後亦有不符之處，是尚難單以證人戊○○顯有
    可疑之指述遽入被告寅○○以恐嚇之罪。
己、被告丁○涉嫌恐嚇戊○○部分：
    檢察官以被告丁○此部分恐嚇之犯行，業經被害人戊○○於
    詢時指述明確，然被告丁○始終堅詞否認，辯稱：其因戊○○身為區長，擺的攤位又長，卻不繳清潔費，故曾當面對其
    質問「你身為區長，清潔費不繳，這樣對嗎？」，並非語出
    恐嚇等語。惟證人戊○○於原審法院九十三年六月十八日審
    理時證稱：其遭人恐嚇之時間、地點，太久已經忘記了，其
    並不認識打其兒子及對恐嚇之人，在庭之被告並非對其恐嚇
    之人等語 (見原審卷一第二八二頁、第二八三頁)，是被告
    丁○是否曾以「你今天不要在這裡擺攤，如果發生什麼事，
    與我沒有關係，不然要讓你失蹤，並對你家人不利，放火燒
    你全家」等語恐嚇證人戊○○，非無疑義。且查證人戊○○
    本身即為跳蚤市場之區長，又提供自己名義之帳戶予跳蚤市
    場存寄自各攤商所收取之費用，為證人戊○○自承在卷 (見
    原審卷一第二九０頁)，可知其亦深入參與管理跳蚤市場之
    事務甚明，衡諸證人戊○○與丁○二人均屬跳蚤市場之幹部
    ，縱然對清潔費之繳交因意見相左而有爭執，倘無其他積極
    事證可佐，尚難以幾許言語指責即謂被告丁○涉有恐嚇情事
    ，逕以刑法上之恐嚇罪名相繩。
三、綜上所述，被告寅○○、辰○○、申○○、丑○○、丁○等
    人否認犯罪之答辯，尚非虛妄，應可採信。本件被害人等人
    於警詢中片面之指述，係屬傳聞證據，不得作為被告寅○○
    、辰○○、申○○、丑○○及丁○等人有罪認定之證據，另
    僅記載客觀傷勢之診斷證明書，僅足以推認被害人曾受傷，
    但無法推認傷害之行為人係屬本案被告。此外，復查無其他
    積極、具體確切之證據足資認定被告寅○○、辰○○、申○○、丑○○及丁○等人涉有檢察官所指之各項犯行，依卷附
    證據，尚不能證明被告寅○○、辰○○、申○○、丑○○及
    丁○等人犯罪。
伍、原審同此見解，認被告寅○○、辰○○、申○○、丑○○及
    丁○等人犯罪不能證明，而對其等為無罪之諭知，經核認事
    用法均無違誤，檢察官上訴主張恐嚇案件之被害人，一旦曝
    光，其所受威嚇日益嚴重，能否僅以審理時翻異前詞即認定
    被害人於警詢中之指訴係屬不可採信。況被害人戊○○於審
    理時稱：「收費是管委會決定的，至於寅○○恐嚇的話，伊
    是聽圍事的人說的」等語，足認確有收費、圍事等情形，被
    告等人係收費之得利者，能否以多次偵訊後，被害人翻異其
    詞，逕為被告有利之認定，原判決尚欠妥適，應予撤銷改判
    。經查，被害人於警詢時之指述，係屬審判外之陳述，性質
    上係屬傳聞證據，而傳聞法則之重要理論依據，在於傳聞證
    據未經當事人之反對詰問予以核實，乃予排斥，亦即透過交
    互詰問，於正反詰問中得以發現真實，本案被害人於原審審
    理進行交互詰問，一致推翻警詢中所言，而其等警詢中之指
    訴並無刑事訴訟法第一百五十九條之三得例外採為證據之情
    形，且證人戊○○並證稱：有一個警察亂寫，要害人等語 (
    見原審卷一第二八六頁)，檢察官上訴主張被害人警詢之筆
    錄可採，尚難成理。再者，證人戊○○雖曾提及其聽圍事之
    人提及被告寅○○恐嚇其之話語，然證人戊○○無法提供所
    謂圍事者之真確姓名供查證，尚難僅依證人戊○○聽聞他人
    轉述之話語，即推認被告寅○○有恐嚇之犯行。綜上，檢察
    官之上訴為無理由，應予駁回。
據上論斷，應依刑事訴訟法第三百六十八條，判決如主文。
本案經檢察官周志榮到庭執行職務。
中　　華　　民　　國　　94　　年　　8 　　月　　15　　日
　　　　　　　　　刑事第七庭審判長法　官  蔡秀雄
　　　　　　　　　　　　　　　    法　官  林明俊
　　　　　　　　　　　　　　　　　法　官　蘇素娥
以上正本證明與原本無異。
不得上訴。
                                  書記官  何閣梅
中　　華　　民　　國　　94　　年　　8 　　月　　15　　日
